【裁判字號】    92,易,1027
【裁判日期】    920508
【裁判案由】    傷害
【裁判全文】
臺灣板橋地方法院刑事判決                        九十二年度易字第一０二七號
    公  訴  人  臺灣板橋地方法院檢察署檢察官
    被      告  甲○○
                丙○○
右列被告等因傷害案件，經檢察官提起公訴（九十一年度偵字第二一○九○號），本
院判決如左：
    主  文
甲○○傷害人之身體，處拘役伍拾日，如易科罰金，以佰元折算壹日。
丙○○傷害人之身體，處拘役伍拾日，如易科罰金，以佰元折算壹日。
    事  實
一、甲○○係丙○○之債權人，雙方約定於民國九十一年八月二十九日夜間，至臺北
    縣三和路二段一四之二號二樓「小歇泡沫紅茶店」商談如何償務債務事宜，同日
    二十一時許，雙方因一言不合，竟皆基於傷害之犯意，相互毆打，致丙○○受有
    前胸挫傷二×二公分、右肘挫傷瘀血紅腫三×二公分之傷害；甲○○受有左上臉
    頰一×○‧一×○‧一公分撕裂傷、右下眼瞼一×○‧一×○‧一公分撕裂傷、
    右後頭皮二×二公分血腫、右前臂二處各一×○‧二×○‧一公分挫傷、左前臂
    一×○‧二×○‧一公分挫傷之傷害。
二、案經被害人丙○○、甲○○訴由臺北縣政府警察局三重分局移送臺灣板橋地方法
    院檢察署檢察官偵查起訴。
    理  由
一、被告甲○○部分
    訊據被告甲○○對於上開時地，因被告丙○○積欠其款項，遂與被告丙○○在前
    述「小歇泡沫紅茶店」內商談債務事宜等情固直承不諱，惟矢口否認有何傷害之
    犯行，並辯稱：沒有打被告丙○○等語。經查：
（一）被告甲○○確有毆打同案被告丙○○之事實，業據同案被告丙○○於警偵訊及
      本院審理中指述：因伊積欠被告甲○○新台幣五千元，遂與被告甲○○約在「
      小歇泡沫紅茶店」商談解決辦法，並請兒子劉明佳、女婿乙○○陪同前往，因
      伊遲延付款二日，被告甲○○即罵伊並動手要打伊，伊將被告甲○○擋開後，
      雙方即互毆，見狀之劉明佳、楊水佳即離開等語甚詳（詳偵查卷宗第四頁反面
      、第二八頁、第三二頁反面、本院九十二年四月二十四日審判筆錄），核與證
      人楊明佳於警偵訊中證述：當時父親即被告丙○○約伊陪同前往上址處理與被
      告甲○○之貨款問題，被告甲○○、丙○○見面沒說幾句話，便打起來，伊見
      被告甲○○、丙○○二人打起來，立即離開現場，回家找母親來勸架等語（詳
      上開偵查卷宗第五頁及其反面、第三三頁）、證人乙○○於警偵訊及本院審理
      中證稱：因伊岳父即被告丙○○積欠被告甲○○款項欲償還，伊即陪同被告丙○○前往上址，被告甲○○、丙○○一言不合，即互相打起來，伊未注意何人
      先動手，惟二人皆有動手，伊要拉被告甲○○、丙○○二人時，劉明佳即進來
      ，劉明佳要拉拉不開，伊乘機即離開等語相符（詳偵查卷宗第六頁及其反面、
      第二七頁反面、第三二頁反面、本院九十二年四月二十四日審判筆錄）。
（二）次者，被告丙○○受有前胸挫傷二×二公分、右肘挫傷瘀血紅腫三×二公分之
      傷害，並有宏仁醫院於九十一年八月二十九日出具之宏診字第○一五四五一號
      診斷證明書乙紙附卷可稽（附於偵查卷宗第八頁）。
（三）至被告甲○○固辯稱：未毆打被告丙○○云云，然被告甲○○於警訊中係供述
      ：伊皆未還手云云（詳偵查卷宗第三頁反面），於偵訊中即改稱：伊有反擊，
      但伊不覺得有打被告丙○○云云（詳偵查卷宗第二七頁反面），就被告甲○○
      究係未還手或係有出手反擊，被告甲○○之供述已有所歧異。再被告甲○○既
      有反擊，則其反擊當會傷害被告丙○○，致被告丙○○受有傷害，當屬無疑。
      是以，被告甲○○辯稱：未毆打被告丙○○之詞，顯為事後卸責之詞，不足為
      信。
（四）綜上，被告甲○○所辯，顯係飾卸之詞，無從採信。本件事證明確，被告甲○○之犯行，洵堪認定，應依法論科。
二、被告丙○○部分：
（一）被告丙○○如何毆打同案被告甲○○部分，業據被告丙○○於警偵訊及本院審
      理時供承無訛（詳偵查卷宗第四頁反面、第二八頁、第三二頁反面、本院九十
      二年四月二十四日審判筆錄），核與同案被告甲○○於警偵訊及本院審理時指
      述之情節相符（詳偵查卷宗第三頁反面、第二八頁反面、本院九十二年四月二
      十四日審判筆錄），並經證人劉明佳、乙○○證述明確，業如前述。
（二）次者，被告甲○○受有左上臉頰一×○‧一×○‧一公分撕裂傷、右下眼瞼一
      ×○‧一×○‧一公分撕裂傷、右後頭皮二×二公分血腫、右前臂二處各一×
      ○‧二×○‧一公分挫傷、左前臂一×○‧二×○‧一公分挫傷之傷害，有宏
      仁醫院於九十一年八月二十九日出具之宏診字第○一五四四九號診斷證明書乙
      紙附卷可稽（附於偵查卷宗第七頁）。
（三）從而，被告丙○○不利於己之自白，核與事實相符，堪以採信。其顯有傷害被
      告甲○○犯行，自屬無疑，自應依法論科。
二、核被告甲○○、丙○○所為，均係犯刑法第二百七十七條第一項之傷害罪。爰審
    酌被告甲○○、丙○○最近五年內皆無犯罪紀錄，有臺灣高等法院被告全國前科
    紀錄表二紙在卷足憑，素行尚可，被告丙○○承認犯行；被告甲○○否認犯行之
    犯後態度，係因債務問題發生爭吵，即相互攻擊之犯罪動機，且相互間未達成和
    解賠償對方之損失，兼衡被告二人使用之手段、所受之傷勢輕重、其二人之品行
    、生活狀況、智識程度等一切情狀，分別量處如主文所示之刑，並均諭知易科罰
    金之折算標準，以資儆懲。
據上論斷，應依刑事訴訟法第二百九十九條第一項前段，刑法第二百七十七條第一項
、第四十一條第一項前段，罰金罰鍰提高標準條例第一條前段、第二條，判決如主文
。
本案經檢察官程秀蘭到庭執行職務。
中      華      民      國      九十二      年      五    月  八    日
                                  臺灣板橋地方法院刑事第四庭
                                          法  官  游  秀  雯
右正本證明與原本無異。
如不服本判決，應於判決送達後十日內，向本院提出上訴狀。
                                          書記官  陳  姿  利
中      華      民      國      九十二      年      五    月      八    日
附錄本案論罪科刑法條全文：
刑法第二百七十七條
傷害人之身體或健康者，處三年以下有期徒刑、拘役或一千元以下罰金。
犯前項之罪因而致人於死者，處無期徒刑或七年以上有期徒刑；致重傷者，處三年以
上十年以下有期徒刑。


司法院資訊處製作；財團法人民間司法改革基金會備份。
